【裁判字號】    99,易,880
【裁判日期】    991101
【裁判案由】    竊盜
【裁判全文】
臺灣桃園地方法院刑事判決               99年度易字第880號
公  訴  人  臺灣桃園地方法院檢察署檢察官
被      告  乙○○
上列被告因竊盜案件，經檢察官提起公訴（99年度偵字第23176
號），被告於準備程序中，就被訴事實為有罪之陳述，經告知簡
式審判程序意旨，聽取當事人意見後，本院裁定行簡式審判程序
，茲判決如下：
    主  文
乙○○竊盜，累犯，處有期徒刑伍月，如易科罰金，以新臺幣壹
仟元折算壹日。
    事  實
一、乙○○前因3 次竊盜案件，經本院先後以(1)96年度簡字第10
    7 號判處有期徒刑5 月確定，嗣經減為有期徒刑2 月又15日
    ，於民國96年7 月16日縮刑期滿執行完畢；(2)以98年度易字
    第90 2號判處有期徒刑7 月確定；(3)以98年度壢簡字第2769
    號判處有期徒刑3 月確定；嗣(2)(3)案經合併定應執行有期徒
    刑9 月，於99年6 月19日縮刑期滿執行完畢。詎仍不知悛悔
    ，竟意圖為自己不法之所有，基於竊盜之犯意，於99年9 月
    11日下午3 時許，在桃園縣中壢市○○路100 號「甲○○○
    ○○○○」內，徒手竊取該店所有置於展售架上之黑色皮夾
    1 個（價值新臺幣《下同》1,040 元）得手，旋放入褲子右
    側口袋內，欲離去之際，為該店副組長彭聖軒發覺，旋報警
    當場查獲，並自其褲子右側口袋內起獲上開皮夾1 個（已發
    還被害人）。
二、案經桃園縣政府警察局中壢分局報請臺灣桃園地方法院檢察
    署檢察官偵查起訴。
    理  由
一、程序部分：按刑事訴訟法第273 條之1 規定除被告所犯為死
    刑、無期徒刑、最輕本刑為3 年以上有期徒刑之罪、或高等
    法院管轄第一審案件者外，於準備程序進行中，被告先就被
    訴事實為有罪之陳述時，得告知被告簡式審判程序之旨，並
    聽取當事人、代理人、辯護人及輔佐人之意見後，裁定由受
    命法官獨任進行簡式審判程序。經查，本件被告乙○○被訴
    本案竊盜案件，非前開不得進行簡式審判程序之案件，且經
    被告於準備程序時就被訴事實為有罪之陳述，經本院告知被
    告簡式審判程序之旨，聽取被告、檢察官之意見後，本院裁
    定依簡式審判程序進行審判，是本件之證據調查，依刑事訴
    訟法第273 條之2 規定，不受同法第159 條第1 項、第161
    條之2 、第161 條之3 、第163 條之1 及第164 條至第170
    條規定之限制，合先敘明。
二、上開犯罪事實，業據被告於警詢、偵訊、本院準備程序、審
    理時迭認不諱（見偵卷第5 至6 、80至81頁，本院卷第24頁
    反面、第28頁），核與目擊證人即甲○○○○○○○副組長
    彭聖軒證述情節相符（見偵卷第9 至10頁），並有贓物認領
    保管單、桃園縣政府警察局中壢分局扣押筆錄及扣押物品目
    錄表各1 紙、贓物照片1 張、查獲現場照片2 張在卷可稽（
    見偵卷第12至17、20頁），足認被告前揭具任意性之自白核
    與事實相符，自屬可信，本件事證明確，被告犯行洵堪認定
    ，應依法論科。
三、核被告所為，係犯刑法第320 條第1 項之竊盜罪。被告有事
    實欄一所載之有期徒刑科刑、執行紀錄，此有臺灣高等法院
    被告前案紀錄表在卷可稽，其受有期徒刑執行完畢後，5 年
    以內故意再犯有期徒刑以上之本罪，為累犯，應依刑法第47
    條第1 項加重其刑。公訴人以被告有犯竊盜罪之習慣，並且
    在外遊蕩成習，請求本院併依刑法第90條第1 項規定諭知應
    於刑之執行前令入勞動處所強制工作云云（見起訴書第2 頁
    及本院卷第29頁），查被告固有5 次竊盜犯罪前科紀錄，惟
    其中3 次分別係89年、93年、96年間所犯，而後2 次竊行乃
    98年4 月間之行為，是被告再犯本件竊盜犯罪，尚難謂積習
    已深，而有犯罪之習慣，又依卷內資料，被告係因與家人相
    處不睦，自己住處又遭拍賣，迫不得已，始露宿街頭，惟此
    期間，仍以從事資源回收工作餬口，而有正當工作（見本院
    卷第28頁反面），並無證據證明被告有因懶惰或遊蕩成習而
    犯罪之情形，復參酌被告於犯後坦承犯行，已有悔意，且本
    院已量處如主文所示之刑等情，本院認尚無對被告諭知令入
    勞動處所強制工作之必要，允宜敘明。爰審酌被告身強力壯
    ，四肢健全，竟不循正當途徑賺取生活所需，貪圖不法利益
    ，並參酌其犯罪動機、犯罪手段、生活狀況、智識程度、所
    竊財物之價值非鉅、已由被害人領回，除構成累犯之前科外
    ，尚於89年、93年間各有1 次竊盜犯罪前科紀錄，有臺灣高
    等法院被告前案紀錄表在卷可稽，素行非佳，惟念及其犯後
    坦認犯罪，已見悔意等一切情狀，量處如主文所示之刑，並
    諭知如易科罰金之折算標準，以示懲儆。
據上論斷，應依刑事訴訟法第284 條之1 、第273 條之1 第1 項
、第299 條第1 項前段，刑法第320 條第1 項、第47條第1 項、
第41條第1 項前段，刑法施行法第1 條之1 第1 項、第2 項前段
，判決如主文。
本案經檢察官蔡鴻仁到庭執行職務。
中    華    民    國    99    年    11    月    1    日
                  刑事第九庭  法  官  蘇琬能
以上正本證明與原本無異。
如不服本判決應於收受判決後10日內向本院提出上訴書狀，並應
敘述具體理由。其未敘述上訴理由者，應於上訴期間屆滿後20日
內向本院補提理由書( 均須按他造當事人之人數附繕本) 「切勿
逕送上級法院」。
                              書記官  黃惠鈴
中    華    民    國    99    年    11    月    1     日
附錄本案論罪科刑法條：
中華民國刑法第320條第1項（普通竊盜罪）
意圖為自己或第三人不法之所有，而竊取他人之動產者，為竊盜
罪，處5  年以下有期徒刑、拘役或 5 百元以下罰金。

司法院資訊處製作；財團法人民間司法改革基金會備份。
